【裁判字號】    95,訴,4
【裁判日期】    950126
【裁判案由】    違反毒品危害防制條例
【裁判全文】
臺灣臺南地方法院刑事判決                  95年度訴字第4號
    公 訴 人  臺灣臺南地方法院檢察署檢察官
    被    告  甲○○
上列被告因違反毒品危害防制條例案件，經檢察官提起公訴（94
年度毒偵字第2738號），被告於準備程序期日就被訴事實為有罪
之陳述，本院合議庭裁定由受命法官獨任進行簡式審判程序，判
決如下：
    主  文
甲○○連續施用第一級毒品，累犯，處有期徒刑壹年貳月。
    事  實
一、甲○○前於民國（下同）八十九年間，因違反毒品危害防制
    條例（施用毒品）案件，經本院以八十九年度毒聲字第二八
    六八號裁定令入勒戒處所觀察、勒戒後，因認有繼續施用毒
    品之傾向，復經本院以八十九年度毒聲字第三五六四號裁定
    令入戒治處所施以強制戒治一年，嗣由本院以九十年度毒聲
    字第一七九四號裁定停止戒治，所餘戒治期間付保護管束，
    惟甲○○於保護管束期間，因違反保護管束應遵守事項情節
    重大，經本院以九十年度毒聲字第二三五四號裁定撤銷停止
    戒治，令入強制戒治處所施以強制戒治後，甫於九十一年三
    月十七日強制戒治執行完畢而釋放，並由臺灣臺南地方法院
    檢察署檢察官於九十一年四月十六日以九十一年度戒毒偵字
    第一六四號為不起訴處分確定。又於九十二年間，因違反毒
    品危害防制條例（施用第一級毒品海洛因）案件，經本院以
    九十二年度訴字第四一七號判決，判處有期徒刑十月確定，
    並於九十三年十月三十一日因縮刑期滿而執行完畢。詎其猶
    不知悔改，於強制戒治執行完畢釋放後五年內，復基於施用
    毒品之概括犯意，自九十四年四月二十六日（即本院九十四
    年度訴字第三一五號違反毒品危害防制條例案件〈下簡稱前
    案〉判決日）後某不詳時間起，至同年九月三日十三時四十
    五分經警採尿時起往前回溯二十六小時內某時止，在臺南縣
    永康市○○街七四巷五號住處等處，連續以將海洛因置於注
    射針筒後皮下注射之方式，施用第一級毒品海洛因多次。嗣
    因另案通緝為警於九十四年九月三日十二時三十分許，在其
    上開處所查獲，並經其同意採集尿液檢體送驗結果呈現鴉片
    類嗎啡陽性反應，始知悉上情。
二、案經臺南縣警察局永康分局報請臺灣臺南地方法院檢察署檢
    察官偵查起訴。
    理  由
一、本件係經被告甲○○於本院當庭表示認罪，而以簡式審判程
    序加以審理，此有本院九十五年一月十二日準備程序筆錄及
    同日審判筆錄可憑，則依據刑事訴訟法第二百七十三條之二
    、同法第一百五十九條第二項之規定，不適用傳聞法則有關
    限制證據能力之相關規定，合先敘明。
二、上揭事實，業據被告甲○○於本院審理時坦承不諱，並當庭
    為認罪之表示（見本院卷九十五年一月十二日審判筆錄）。
    而被告經警採集之尿液檢體，經送長榮大學鑑驗結果呈現鴉
    片類嗎啡陽性反應，此有長榮大學於九十四年九月十六日出
    具之確認報告及送驗尿液編號與真實姓名對照表編號名冊（
    檢體編號為：ＯＱ九四一四四）各一紙在卷可稽。本院並參
    諸海洛因經注射入人體後，約百分之八十於二十四小時內自
    尿中排出，一般而言，尿液中能否驗出嗎啡陽性反應與其投
    與量、投與途徑、採尿時間、個人體質及檢驗方法之靈敏度
    有關，國外曾有文獻報導注射六毫克之海洛因鹽酸鹽，其代
    謝物嗎啡之平均可檢出時限約為二十六小時，此經行政院衛
    生署藥物食品檢驗局以八十一年九月八日（八一）藥檢壹字
    第八一一四八八五號函述明斯旨綦詳，認被告自白與事實相
    符。次查：被告前於八十九年間，即因違反毒品危害防制條
    例案件，經本院以八十九年度毒聲字第二八六八號裁定令入
    勒戒處所觀察、勒戒後，因認有繼續施用毒品之傾向，復經
    本院以八十九年度毒聲字第三五六四號裁定令入戒治處所施
    以強制戒治一年，嗣由本院以九十年度毒聲字第一七九四號
    裁定停止戒治，所餘戒治期間付保護管束，惟甲○○於保護
    管束期間，又因違反保護管束應遵守事項情節重大，經本院
    以九十年度毒聲字第二三五四號裁定撤銷停止戒治，復令入
    強制戒治處所施以強制戒治後，於九十一年三月十七日因強
    制戒治執行完畢而釋放，並由臺灣臺南地方法院檢察署檢察
    官於九十一年四月十六日，以九十一年度戒毒偵字第一六四
    號為不起訴處分確定乙情，此有臺灣臺南地方法院檢察署刑
    案資料查註紀錄表、受觀察勒戒人毒品及前科紀錄簡列表、
    臺灣高等法院被告前案紀錄表各一份在卷足憑，而可認定。
    綜上，本件事證明確，被告施用第一級毒品海洛因多次之犯
    行，堪以認定，應依法論科。
三、按海洛因屬毒品危害防制條例第二條第二項第一款所規定之
    第一級毒品。核被告甲○○所為，係違反毒品危害防制條例
    第十條第一項之施用第一級毒品罪。其持有第一級毒品海洛
    因之低度行為，已為其施用之高度行為所吸收，而不另論罪
    。又被告施用第一級毒品海洛因多次之犯行，均時間緊接，
    所犯係犯罪構成要件相同之罪名，顯均係基於概括之犯意反
    覆為之，為連續犯，應依刑法第五十六條之規定，論以一罪
    ，並加重其刑。再被告於九十二年間，即因違反毒品危害防
    制條例案件，經本院以九十二年度訴字第四一七號判決，判
    處有期徒刑十月確定，甫於九十三年十月三十一日因縮刑期
    滿而執行完畢，此有臺灣高等法院被告前案紀錄表乙份在卷
    可考，其於五年以內再犯本件有期徒刑以上之罪，為累犯，
    應依刑法第四十七條之規定，加重其刑，並依刑法第七十條
    之規定，遞加重之。爰審酌被告有多項前科，素行非佳，且
    其因施用毒品犯行，迭經觀察、勒戒、強制戒治之治療程序
    ，並經本院二度判刑確定，仍不思悔改，徹底袪除施用毒品
    之惡習，反而於前案判決後再次為施用毒品犯行，可知其顯
    深陷於毒癮中而難以自拔，其意志力甚為薄弱，未能善體國
    家設置觀察、勒戒機構，協助毒品施用者戒除毒癮之美意，
    對社會、國家及其家庭均造成沈重負擔，惟念及其施用毒品
    之犯行，在本質上乃屬戕害自身身心健康之行為，且其尚未
    有嚴重破壞社會秩序或侵害他人權益之情形，復能坦承犯行
    ，並當庭表明現已戒除毒癮，應有悔悟之意，犯罪後之態度
    尚佳等一切情狀，量處如主文所示之刑，以資懲儆。
據上論斷，依刑事訴訟法第二百七十三條之一第一項、第二百九
十九條第一項前段，毒品危害防制條例第十條第一項，刑法第十
一條前段、第五十六條、第四十七條，判決如主文。
本案經檢察官乙○○到庭執行職務。
中    華    民    國    95    年    1     月    26    日
                      刑事第六庭法  官  徐千惠
以上正本證明與原本無異。
如不服本判決，應於判決送達後10日內，向本院提出上訴狀（應
附繕本）。
                                書記官  鄭秀美
中    華    民    國    95    年    1     月    26    日
附錄本案論罪科刑法條：
毒品危害防制條例第10條第1項：
施用第一級毒品者，處6月以上5年以下有期徒刑。


司法院資訊處製作；財團法人民間司法改革基金會備份。
